臺灣臺中地方法院刑事判決
110年度交訴字第2號
公  訴  人  臺灣臺中地方檢察署檢察官
被      告  黃立杰



選任辯護人  宋範翔律師（法扶律師）
上列被告因過失致死案件，經檢察官提起公訴（109年度偵字第3
0932號），被告於準備程序就被訴事實為有罪之陳述，經本院合
議庭裁定由受命法官獨任行簡式審判程序，判決如下：
    主  文
黃立杰汽車駕駛人，行經行人穿越道不依規定讓行人優先通行，
因過失致人於死，處有期徒刑玖月。
    犯罪事實
一、黃立杰於民國109年3月30日凌晨2時47分，駕駛車牌號碼000
    -0000號營業用小客車，沿臺中市中區公園路內側車道由西
    往東行駛，途經公園路與三民路口往左迴轉，欲往興中街方
    向行駛，本應注意行經設有行車管制號誌之交岔路口，應遵
    守交通號誌，且汽車行近行人穿越道，遇有行人穿越，應暫
    停讓行人先行通過，及迴車前應注意行人通過始得迴轉，且
    依當時天候晴、夜間有照明、市區道路柏油路面乾燥無缺陷
    、無障礙物、視距良好等情，並無不能注意之情形，竟疏未
    注意及之，貿然闖紅燈左迴轉行駛。適同一時、地，行人張
    志銘步行沿三民路行人穿越道由三民路3段1號往光復路方向
    前進，因黃立杰有前揭疏失，見張志銘行經該行人穿越道已
    然煞避不及，遂發生碰撞，致張志銘倒地受有頭部外傷併顱
    內出血之傷害，經送醫急救，延至109年4月7日因頭部外傷
    造成中樞神經損傷死亡。
二、案經臺灣臺中地方檢察署檢察官偵查起訴。
    理  由
一、上揭犯罪事實，業據被告黃立杰於警詢、偵查中及本院準備
    程序、審理時均坦承不諱（見相卷第25頁至第35頁、第75頁
    至第77頁、第107頁、偵卷第21頁至第22頁、本院卷第45頁
    、第151頁、第160頁），並有員警職務報告、臺中市政府警
    察局道路交通事故初步分析研判表、道路交通事故現場圖、
    道路交通事故調查報告表（一）、（二）、現場照片、行車
    紀錄器及路口監視器錄影畫面擷取照片、臺中市政府警察局
    交通事故補充資料表、證號查詢汽車駕駛人資料、車輛詳細
    資料報表附卷可稽（見相字卷第23頁、第49頁至第67頁、第
    79頁、第97頁至第99頁）。又被害人張志銘確因本件交通事
    故造成頭部外傷併顱內出血，導致中樞神經損傷而死亡，亦
    經臺灣臺中地方檢察署檢察官督同法醫師相驗屬實，有中國
    醫藥大學附設醫院診斷證明書、司法相驗病歷摘要、臺灣臺
    中地方檢察署相驗屍體證明書、臺灣臺中地方檢察署檢驗報
    告書、相驗照片在卷可憑（見相卷第45頁至第47頁、第113
    頁、第117頁至第137頁），足認被告前開自白與事實相符，
    應堪採信。
二、按駕駛人駕駛汽車，應遵守道路交通標誌、標線、號誌之指
    示；汽車行駛至交岔路口，其行進、轉彎，應遵守燈光號誌
    ；汽車行近行人穿越道，遇有行人穿越，無論有無交通指揮
    人員指揮或號誌指示，均應暫停讓行人先行通過；汽車迴車
    前，應暫停並顯示左轉燈光或手勢，看清無來往車輛，並注
    意行人通過，始得迴轉；車輛面對圓形紅燈表示禁止通行，
    不得超越停止線或進入路口，道路交通安全規則第90條第1
    項、第102條第1項第1款、第103條第2項、第106條第1項第5
    款、道路交通標誌標線號設置規則第206條第1項第5款分別
    定有明文。而被告領有職業駕駛執照，有證號查詢汽車駕駛
    人資料附卷可證（見相卷第97頁），其駕車上路，自應依上
    開規定行駛，而依卷附道路交通事故調查報告表（一）所示
    ，本案事故發生時，天候晴、夜間有照明，柏油路面乾燥、
    無缺陷、無障礙物、視距良好，並無不能注意之情事，被告
    貿然闖紅燈迴車，未禮讓行走在行人穿越道上之被害人，肇
    致本件車禍發生，其駕車行為顯有違反上開交通法規之過失
    。又本件交通事故經送請臺中市車輛行車事故鑑定委員會鑑
    定後，認定被告駕駛計程車，行至設有行車管制號誌交岔路
    口，違反號誌管制（闖紅燈）進入路口左迴轉撞及綠燈時段
    沿行人穿越道行走之行人，為肇事原因，有該會109年7月23
    日中市車鑑字第1090003461號函檢附臺中市車輛行車事故鑑
    定委員會中市車鑑0000000案鑑定意見書在卷可參（見相卷
    第143頁至第148頁），益徵被告就本件交通事故之發生，確
    有過失責任無疑，被告駕車之過失行為與被害人死亡結果間
    ，顯具有相當因果關係，亦堪認定。從而，本案事證明確，
    被告犯行堪予認定。
三、核被告所為，係犯道路交通管理處罰條例第86條第1項、刑
    法第276條之汽車駕駛人，行經行人穿越道不依規定讓行人
    優先通行，而過失致人於死罪，並應依前開條例規定加重其
    刑。又本件車禍發生後，報案人或勤指中心轉來資料未報明
    肇事人姓名，員警前往現場處理時，被告留在現場，向前來
    處理之警員承認為肇事人，有臺中市政府警察局道路交通事
　　故肇事人自首情形紀錄表在卷可查（見相卷第71頁），堪認
　　被告係於有偵查犯罪權限之公務員知悉肇事者係何人前，留
　　待現場向前來處理之員警坦承其為行為人，並願接受裁判，
　　核與自首之規定相符，爰依刑法第62條前段規定減輕其刑，
　　並依法先加後減之。 
四、爰審酌被告駕駛營業用小客車擔任計程車司機，本應注意交
    通規則，竟疏未注意闖紅燈進入路口左迴轉撞及綠燈時段沿
    行人穿越道行走之被害人，因而肇致本件事故，其違反注意
    義務之程度非輕，致被害人枉送性命，其過失行為造成無可
    挽回之遺憾，所生損害非微；並審酌被告犯後坦承犯行，然
    迄今因賠償金額有差距致未能與被害人家屬成立和解，及被
    告為高職畢業，現從事Uber Eats外送員，患有雙相情緒障
    礙症、胰臟炎，父母分別為中低收入戶、低收入戶，母親罹
    患糖尿病、心臟病、氣喘，父親患有心臟病，需被告照顧，
    有臺中市北區區公所函影本、被告之全國財產稅總歸戶財產
    查詢清單影本、108年度綜合所得稅各類所得資料清單影本
    、中華民國身心障礙證明影本、臺中市東區低收入戶證明書
    影本、診斷證明書附卷可證（見本院卷第67頁至第73頁、第
    133頁、第137頁、第141頁至第145頁、第161頁）等一切情
    狀，量處如主文所示之刑。至被告之辯護人請求依刑法第59
    條減刑及依同法第74條諭知緩刑部分，審酌被告過失行為造
    成被害人死亡之結果，且被告迄今尚未與被害人家屬達成和
    解，及刑法第276條之法定刑度為5年以下有期徒刑、拘役或
    50萬元以下罰金，並應依道路交通管理處罰條例第86條第1
    項加重其刑，依上開量刑，並無過重之情，自無依刑法第59
    條酌減其刑，亦不宜諭知緩刑，附此敘明。
據上論斷，應依刑事訴訟法第273條之1第1項、第299條第1項前
段，道路交通管理處罰條例第86條第1項，刑法第11條前段、第2
76條、第62條前段，刑法施行法第1條之1第1項，判決如主文。 
本案經檢察官黃鈺雯提起公訴，檢察官宋恭良到庭執行職務。
中    華    民    國   110    年    9     月    27    日
                  刑事第十一庭  法  官  許曉怡
以上正本證明與原本無異。
如不服本判決應於收受送達後20日內向本院提出上訴書狀，並應
敘述具體理由；其未敘述上訴之理由者，應於上訴期間屆滿後20
日內向本院補提理由書（均須按他造當事人之人數附繕本）「切
勿逕送上級法院」。
告訴人或被害人如不服判決，應備理由具狀向檢察官請求上訴，
上訴期間之計算，以檢察官收受判決正本之日起算。 
                                書記官  郭淑琪
中    華    民    國   110    年    9     月    27    日
附錄本案論罪科刑法條
道路交通管理處罰條例第86條第1項
汽車駕駛人，無駕駛執照駕車、酒醉駕車、吸食毒品或迷幻藥駕
車、行駛人行道或行經行人穿越道不依規定讓行人優先通行，因
而致人受傷或死亡，依法應負刑事責任者，加重其刑至二分之一
。
中華民國刑法第276條
因過失致人於死者，處5 年以下有期徒刑、拘役或50萬元以下罰
金。